*****< スルーレート算出用テストベンチ >*****
.lib SR2

*****< Parameters >*****
.param vp=0.76
.param half='psvoltage/2'
.param valr1=10k
.param valr2=10k
.param grad=1e11
.param td=100n         $ pulse delay
.param tr='vp/grad'    $ pulse transition time
.param tf='vp/grad'
.param pw1=300u        $ pulse width
.param pp1=400u        $ pulse period


*****< Power_Supply >*****
VDD	vdd gnd	'half'
VSS	gnd vss	'half'

******< Input >******
VIN in1 gnd dc 0 PULSE '-vp' 'vp' td tr tf pw1 pp1
E1  gnd in2 in1 gnd 1

******< Circuit Topology >******
* For rise edge slewrate
X1a inm1 in1  out1 vdd vss opamp
R1a inm1 gnd  valr1
R2a inm1 out1 valr2

* For fall edge slewrate
X1b inm2 in2  out2 vdd vss opamp
R1b inm2 gnd  valr1
R2b inm2 out2 valr2

* Offset voltage
X1c inm3 gnd os vdd vss opamp
R1c inm3 gnd valr1
R2c inm3 os  valr2

******< Control >******
.TRAN 10n 200u
.PRINT V(in1) V(out1,os) V(out2,os)
.TEMP 25

******< Measure command rise >******
.MEAS TRAN vps  FIND  V(out1,os) AT=0 *立ち上がる前の電圧
.MEAS TRAN vpt  FIND  V(out1,os) AT=200u *立ち上がり後の電圧
* .MEAS TRAN vdiff_r param='vpt-vps' *立ち上がり後ー立ち上がり前
.MEAS TRAN srr1 DERIV V(out1,os) WHEN V(out1,os)='0.9*vps' cross=1
.MEAS TRAN srr2 DERIV V(out1,os) WHEN V(out1,os)=0 cross=1
.MEAS TRAN srr3 DERIV V(out1,os) WHEN V(out1,os)='0.9*vpt' cross=1
.MEAS TRAN srr  PARAM='(srr1+srr2+srr3)/3'

******< Measure command fall >******
.MEAS TRAN vns  FIND  V(out2,os) AT=0
.MEAS TRAN vnt  FIND  V(out2,os) AT=200u
* .MEAS TRAN vdiff_f param='vns-vnt' *立ち上がり後ー立ち上がり前
.MEAS TRAN srf1 DERIV V(out2,os) WHEN V(out2,os)='0.9*vns' cross=1
.MEAS TRAN srf2 DERIV V(out2,os) WHEN V(out2,os)=0 cross=1
.MEAS TRAN srf3 DERIV V(out2,os) WHEN V(out2,os)='0.9*vnt' cross=1
.MEAS TRAN srf  PARAM='(srf1+srf2+srf3)/3'

.MEAS TRAN sr   PARAM='min(abs(srr),abs(srf))'

.endl